# 投资活动的收益缴纳的企业所得税在现金流量表列示的讨论

提问人：能饮一杯无 时间：2010-05-18 16:26:43
案例： 某国企（商品流通企业）年审，其正常经营活动为亏损，但本年出售“可供出售金融资产”投资收益巨大，并导致缴纳 5500 万元的企业所得税。在编制现金流量表时： Cpa认为： 5500 万元企业所得税应列示在经营活动“支付的各项税费”中； 被审国企：坚决拒绝将其列示在经营活动中（严重影响了考核指标），而将其作为投资活动的减项。 结局：cpa包括集团主审所的cpa均以妥协告终。
准则和指南：均以列示法将“支付的各项税费”归入经营活动。“经营活动，是指企业投资活动和筹资活动以外的所有交易和事项”；“投资活动，是指企业长期资产的购建和不包括在现金等价物范围的投资及其处置活动”。 似乎准则规定的很明确，但是尽管被审单位的出发点是怕影响考核指标，但其提出的理由好像也很有道理： “如果没有出售投资的行为，则不会有所得税流出，如果强行将其放在经营活动流出，则与企业经营的实际情况不符，反而使报表有失公允，不能反映企业经营活动的真实情况。”
就此问题咨询过很多老师，说法都有不同。在此，请教各位高人和陈老师，对此问题，怎样解决？ 如果同意归入经营活动，那么除了准则条文要求，如何在理论上说服被审计单位呢？

回答人：chenyiwei
回复 楼主 能饮一杯无 的帖子企业所得税的课税对象是纳税主体在一个纳税年度内的应纳税所得额，也就是将应纳税所得额作为一个整体计算应交的所得税，而应纳税所得额既有经营活动形成的，也有投资、筹资活动形成的，如果人为分割就会难免过于主观，明确确定对应关系也有一定的难度。所以，目前的现金流量表准则规定支付的各项税费均作为经营活动，除非是可计入非流动资产成本的税金，如契税等。